【裁判字號】    92,毒抗,348
【裁判日期】    920807
【裁判案由】    毒品危害防制條例
【裁判全文】
臺灣高等法院刑事裁定                            九十二年度毒抗字第三四八號
    抗  告  人
    即  被  告  甲○○
右抗告因毒品危害防制條例案件，不服臺灣板橋地方法院中華民國九十二年六月十八
日裁定（九十二年度毒聲字第一三九０號），提起抗告，本院裁定如左：
    主  文
抗告駁回。
    理  由
一、本件抗告人即被告甲○○前因二次施用毒品案件，經臺灣臺北地方法院以八十七
    年度易字第九九三號及八十九年度毒聲字第二一五四號裁定送觀察、勒戒，均無
    繼續施用毒品之傾向，而分別由該法院於民國（下同）八十七年十月二十三日以
    八十七年度易字第九九三號判決免刑及檢察官於八十九年四月十日以八十年度毒
    偵字第一七八四號不起訴處分確定。復因施用第一級毒品及第二級毒品，經臺灣
    板橋地方法院以九十年度毒聲字第四０三三號令入戒治處所施以強制戒治一年，
    及由臺灣板橋地方法院檢察署以九十年度毒偵字第三九一六號提起公訴，詎仍不
    知悔改，復於九十二年二月二十七日上午九時五十分許為警採尿送驗前二十六時
    內之某時，在不詳地點施用第一級毒品海洛因一次，及於九十二年二月二十二日
    上午九時五十分許為警採尿送驗前九十六小時內之某時，在不詳地點施用第二級
    毒品安排他命一次。迨於九十二年二月二十一日下午二時十分許，在台北縣中和
    市
    ○○街三五巷一號三樓查獲。上開犯行有基隆市衛生局出具之檢驗成績書一紙在
    卷可按，復有不起訴處分書影本一份、起訴書影本一份、刑案資料查註紀錄表附
    卷可考，核被告所為係犯毒品危害防制條例第十條之罪，查被告於警詢、檢訊中
    否認有施用第一級毒品海洛因及第二級毒品安非他命之事實，然查被告於九十二
    年二月二十二日上午九時五十分許，在基隆市警察局第四分局經警詢問後所採尿
    液送基隆市衛生局檢驗結果，發現確有嗎啡及甲基安非他命之陽性反應，有該局
    上揭基衛檢字第０九二０００二六五九號檢驗成績書乙紙附卷可稽。按海洛因經
    注射或吸入人體後，約百分之八十於二十四小時內自尿中排出，一般而言，尿液
    中能否驗出嗎啡陽性反應與其投與量、投與途徑、採尿時間、個人體質及檢測方
    法之靈敏感有關，國外曾有文獻報導注射六毫克之海洛因之鹽酸鹽，其代謝物嗎
    啡之平均可檢出時限約為二十六小時，業經行政院衛生署藥物食品檢驗局於八十
    一年九月八日以藥檢壹字第八一一四八八五號函述綦詳。又甲基安非他命經口服
    投與後約百分之七十於二十四小時內自尿中排出，約百分之九十於九十六小時內
    自尿中排出，由於甲基安非他命成分之檢出與其投與方式、投與量、個人體質、
    採尿時間與檢測儀器之精密度等諸多因素有關，因此僅憑尿液中呈安非他命陽性
    反應，並無法確實推算吸食時間距採集時間之長短，惟依上述資料推斷，最長可
    能不會超過四日，亦經行政院衛生署藥物食品檢驗局八十一年二月八日（九一）
    藥檢一字第００一一五六號函示明確。被告上開所採尿液送驗結果即同時有嗎啡
    與安非他命之陽性反應，顯見被告在經警採尿前之二十六小時及九十六小時內某
    時點，曾分別有施用毒品海洛因與安非他命之事實。再參諸海洛因係由嗎啡經化
    學合成之半人工合成品，其毒性倍於嗎啡，其施打或吸食後經人體代謝作用而分
    解成毒性較低之嗎啡，而於尿液中被檢測出，故吸食或施打海洛因或嗎啡在尿液
    中均以嗎啡形態被檢測出，此為本院職務上已知之事實，並經行政院衛生署藥物
    食品檢驗局上揭函文敘明，復觀以目前一般常見施用之毒品皆係海洛因，甚少或
    甚至未見有施用鴉片或嗎啡者之常情，則被告所施用之毒品係海洛因之事實，亦
    應堪以認定。原審依毒品危害防制條例第二十三條第二項，裁定令入戒治處所施
    以強制戒治一年，於法並無不合。抗告意旨以伊於九十年度毒聲字第四０三三號
    裁定入戒治處所強制戒治，經於九十一年三月二十六日裁定停止戒治，剩餘期間
    交付保護管束，伊於保護管束期間，未如期報到，依法應予撤銷假釋，並無重新
    裁定戒治之必要云云，指摘原裁定不當，然查，臺灣板橋地方法院九十年度毒聲
    字第四０三三號裁定被告甲○○入戒治處所，施以強制戒治一年，該案已於九十
    一年十月七日戒治期滿，此有本院被告全國紀錄表可稽，被告係於戒治期滿後之
    九十二年二月再度施用毒品，已如前述並無抗告意旨所述情形，本件抗告並無理
    由，應予駁回。
二、據上論斷，應依刑事訴訟法第四百十二條，裁定如主文。
中      華      民      國    九十二    年      八      月      七      日
                              臺灣高等法院刑事第十二庭
                                  審判長法  官  劉  景  星
                                        法  官  陳  博  志
                                        法  官  沈  宜  生
右正本證明與原本無異。
不得再抗告。
                                        書記官  魏  淑  娟
中      華      民      國    九十二    年      八      月    十  二    日


司法院資訊處製作；財團法人民間司法改革基金會備份。
